臺灣臺北地方法院民事判決
111年度訴字第3921號
原      告  華南商業銀行股份有限公司

法定代理人  黃俊智
訴訟代理人  董紋青
被      告  劉桀愷即喵喵來餐飲

上列當事人間請求清償借款事件，本院於民國111年11月23日言
詞辯論終結，判決如下：
    主  文
被告應給付原告新臺幣陸拾壹萬陸仟陸佰參拾陸元，及如附表所
示之利息、違約金。
訴訟費用由被告負擔。
    事實及理由
壹、程序方面：
    按當事人得以合意定第一審管轄法院，但以關於由一定法律
    關係而生之訴訟為限，前項合意，應以文書證之，民事訴訟
    法第24條定有明文。本件依兩造簽訂之授信契約書授信共通
    條款第19條約定，兩造合意以本院為第一審管轄法院（見本
    院卷第15、23頁），故本院自有管轄權，合先敘明。
貳、實體方面：
一、原告主張：
  ㈠被告於民國108年7月15日與伊簽立額度新臺幣（下同）50萬
    元之授信契約書，並於108年7月16日向伊申請動撥47萬5,00
    0元、2萬5,000元，約定還款期間均至113年7月16日止，利
    息均按伊之定儲利率指數加碼年息1.42％（現為年息2.22％）
    ，如逾期還本或付息，自應償還日起，逾期6個月以內者，
    另按上開利率10％，逾期超過6個月部分，另按上開利率20％
    ，加計違約金（下合稱系爭借款A）。
  ㈡被告另於109年5月11日與伊簽立額度50萬元之授信契約書，
    並於109年5月12日向伊申請動撥50萬元，約定還款期間至11
    4年5月12日止，利息自109年5月12日起至110年3月27日止，
    按年息1％固定計息，自110年3月28日起至114年5月12日止，
    按中華郵政股份有限公司2年期定期儲金機動利率加碼年息1
    .155％計算（現為年息1％），如逾期還本或付息，自應償還
    日起，逾期6個月以內者，另按上開利率10％，逾期超過6個
    月部分，另按上開利率20％，加計違約金（下稱系爭借款B）
    。
  ㈢詎被告就系爭借款A、B分別於110年11月16日、同年月12日起
    未依約清償，依授信契約書授信共通約款第6條第1項、第7
    條第1項約定，被告喪失期限利益，所有債務視為全部到期
    。就系爭借款A，迄至111年2月25日止，被告尚欠25萬3,324
    元、1萬3,324元及利息、違約金；就系爭借款B，迄至111年
    2月25日止，被告尚欠34萬9,988元及利息、違約金未為給付
    ，為此，爰依消費借貸契約之法律關係，提起本件訴訟，並
    聲明如主文第1項所示。
二、被告就原告主張之事實全部自認。
三、按消費借貸之借用人應於約定期限內，返還與借用物種類、
    品質、數量相同之物，民法第478條前段定有明文。又依同
    法第233條第1項規定，遲延之債務，以支付金錢為標的者，
    債權人得請求依法定利率計算之遲延利息，但約定利率較高
    者，仍從其約定利率。經查，原告就其主張之上開事實，業
    提出授信契約書、授信動撥申請書兼借款憑證、增補契約暨
    申請書、放款戶帳號資料查詢申請單等件為證（見本院卷第
    11至35頁），內容互核相符，且被告就原告主張之事實全部
    自認（見本院卷第52頁），是本院審酌原告提出之上開證據
    ，認原告之主張為真實。從而，原告依消費借貸之法律關係
    ，請求被告給付如主文所示之金額、利息及違約金，為有理
    由，應予准許。
四、據上論結，本件原告之訴為有理由，依民事訴訟法第78條，
    判決如主文。
中　　華　　民　　國　　111 　年　　12　　月　　14　　日
                  民事第八庭  審判長法  官  蔡世芳
                                    法  官  陳宣每
                                    法  官  蕭如儀
以上正本係照原本作成。
如對本判決上訴，須於判決送達後20日內向本院提出上訴狀。如
委任律師提起上訴者，應一併繳納上訴審裁判費。
中　　華　　民　　國　　111 　年　　12　　月　　14　　日
                                    書記官  劉茵綺
附表
編號 請 求 金 額（新臺幣） 利息  違約金 1 253,324元 自110年11月17日起至清償日止，按年息2.22％計算之利息。 自110年12月17日起至111年6月16日止，按左開利率10％，自111年6月17日起至清償日止，按左開利率20％，加計之違約金。 2 13,324元 自110年11月17日起至清償日止，按年息2.22％計算之利息。  自110年12月17日起至111年6月16日止，按左開利率10％，自111年6月17日起至清償日止，按左開利率20％，加計之違約金。 3 349,988元 自110年11月13日起至清償日止，按年息1％計算之利息。 自110年12月13日起至111年6月12日止，按左開利率10％，自111年6月13日起至清償日止，按左開利率20％，加計之違約金。